臺灣橋頭地方法院刑事判決　
109年度訴字第502號
公  訴  人  臺灣橋頭地方檢察署檢察官
被      告  陳福量


            董美麗



被      告  陳菱倫


共      同
選任辯護人  張名賢律師
            黃羽駿律師
            吳孟蓉律師
上列被告因偽造文書等案件，經檢察官提起公訴（108年度偵續
字第72號），本院判決如下：
    主  文
一、戊○○犯如附表二編號1至3主文及沒收欄所示之罪，共參罪，
    各處如附表二編號1至3主文及沒收欄所示之刑。應執行有期
    徒刑拾月，如易科罰金，以新臺幣壹仟元折算壹日。
二、庚○○犯如附表二編號1至3主文及沒收欄所示之罪，共參罪，
    各處如附表二編號1至3主文及沒收欄所示之刑。應執行有期
    徒刑拾月，如易科罰金，以新臺幣壹仟元折算壹日。
三、丙○○犯如附表二編號1至3主文及沒收欄所示之罪，共參罪，
    各處如附表二編號1至3主文及沒收欄所示之刑。應執行有期
    徒刑拾月，如易科罰金，以新臺幣壹仟元折算壹日。
    事  實
一、戊○○與己○○、丁○○係兄弟關係，均為案外人陳曾金鶴（已歿
    ）之子。庚○○、丙○○（前任職於高雄市第三信用合作社武廟
    分社）分別為戊○○之妻、女。緣己○○與戊○○前於民國102年3
    月10日，將渠等共有坐落高雄市○○區○○段00○段00000地號土
    地出售予案外人曾連宗，買賣總價為新臺幣（下同）4,064
    萬元，而己○○應受分配之買賣價金為1,950萬8,436元。其中
    200萬元業由己○○親至仲介公司受領，餘款1,750萬8,436元
    （扣除匯費200元）則匯入己○○所有之板信商業銀行高新莊
    分行帳號00000000000000號帳戶（下稱板信銀行高新莊分行
    帳戶）。詎戊○○、庚○○、丙○○認為己○○持有鉅款容易遭他人
    詐騙，竟共同意圖為自己、他人不法之所有，基於偽造文書
    及詐欺取財之犯意聯絡，而為下述犯行：㈠於102年6月28日
    ，先由戊○○在其位於高雄市○○區○○街00○0號住處，在高雄市
    第三信用合作社相關開戶申請資料上偽簽己○○之署名3枚（
    詳如附表三編號1至3「欄位及偽造之署押」欄所載），再交
    由丙○○填寫其餘開戶資料，持以向高雄市第三信用合作社武
    廟分社申設帳號00000000000000號帳戶（下稱三信武廟分社
    帳戶）。㈡次由庚○○於同日，在板信商業銀行存摺類取款憑
    證「存戶簽章」欄位上盜蓋己○○之存戶印鑑章，而偽造以己○○名義出具之取款憑證2紙，再持交不知情之銀行承辦人員
    提領現金而行使之，致該承辦人員陷於錯誤，遂如數自己○○
    板信銀行高新莊分行帳戶內提領如取款憑證上所載之現金20
    0萬元、1,350萬150元予庚○○，庚○○將其中1,350萬150元之
    款項扣除匯費150元後，匯入己○○三信武廟分社帳戶內；200
    萬元部分則由戊○○交付給胞姊蘇陳美雀（因陳曾金鶴家族約
    定兄弟間出售房地，應各自拿100萬元予蘇陳美雀）。㈢另由
    丙○○於附表一所示之時間，在高雄市第三信用合作社取款憑
    條「存戶簽章」欄位上盜蓋己○○之存戶印鑑章，而偽造以己○○名義出具之取款憑條數紙，自己○○三信武廟分社帳戶提領
    如附表一所示之現金共94萬元；並將己○○三信武廟分社中之
    200萬元匯入陳曾金鶴所有之高雄市農會新莊分部帳號00000
    0000000號帳戶；856萬元匯入被告戊○○所有之高雄市第三信
    用合作社帳號00000000000000號帳戶內，致承辦人員陷於錯
    誤而辦理完成，上開㈠㈢之行為皆足生損害高雄市第三信用合
    作社管理存戶帳務之正確性；上開㈡足生損害高板信銀行高
    新莊分行管理存戶帳務之正確性。嗣因己○○於107年2月26日
    前往高雄市第三信用合作社武廟分社查詢後，始悉上情。
二、案經己○○訴由臺灣橋頭地方檢察署檢察官偵查起訴。
    理  由
壹、程序事項：
一、按被告以外之人於審判外之言詞或書面陳述，除法律有規定
    者外，不得作為證據。被告以外之人於審判外之陳述，雖不
    符刑事訴訟法第159條之1至第159條之4之規定，而經當事人
    於審判程序同意作為證據，法院審酌該言詞陳述或書面陳述
    作成時之情況，認為適當者，亦得為證據，刑事訴訟法第15
    9條第1項、第159條之5第1 項分別定有明文。查本件判決所
    引證據屬傳聞證據部分，公訴人、被告戊○○、庚○○、丙○○及
    其等辯護人就上開傳聞證據（除告訴代理人製作之金流圖示
    外），於本院準備程序及審理中，均同意具證據能力（見本
    院卷第55頁、第111頁；本院卷二第84頁），而本院審酌該
    等傳聞證據作成時之情況，並無違法取證及證明力過低之瑕
    疵，亦認以之作為證據為適當，依前揭規定說明，自得為證
    據。
二、告訴代理人製作之金流圖示，是以該文書內容所載文義，作
    為待證事實之證明，乃書面陳述，且為被告以外之人出具，
    自有刑事訴訟法第159條第1項及其相關之傳聞法則規定適用
    ，既經辯護人爭執其證據能力，又無其他符合傳聞例外之條
    件，依刑事訴訟法第159條第1項規定，自無證據能力。
三、至其餘非供述證據部分，本院查無有何違反法定程序取得之
    情形，復經本院於審理中踐行證據調查程序，依刑事訴訟法
    第158條之4之反面解釋，認有證據能力。       
貳、實體部分：
一、認定犯罪事實所憑之證據及理由：    
  ㈠訊據被告戊○○、庚○○、丙○○固坦承有以告訴人己○○之名義開
    設三信武廟分社帳戶之行為，並有從告訴人之板信銀行高新
    莊分行帳戶將1,750萬8,236元匯款到三信武廟分社帳戶，並
    有上開提領之行為（即對金流不爭執），惟否認有何詐欺、
    行使偽造私文書之犯行，均辯稱：其等均是依照陳曾金鶴之
    指示，是為避免告訴人財產遭騙，告訴人也知悉有三信武廟
    分社帳戶之帳戶，被告戊○○另否認如附表三所示之文件上之
    「己○○」是其所偽簽；共同辯護人則為其等利益辯稱：告訴
    人知悉陳曾金鶴代替其管理財產，被告3人經陳曾金鶴授權
    ，並非無製作權限之人，其等主觀上均無故意，另本案亦有
    表見代理之外觀，此外，嗣後也有從被告戊○○之帳戶陸續匯
    款回告訴人之帳戶，顯無不法意圖之存在等語。
  ㈡經查：事實欄所載販售高雄市○○區○○段00○段00000地號土地
    之價金，告訴人應分得之部分，先匯入板信銀行高新莊分行
    帳戶，嗣後匯入三信武廟分社帳戶，且該三信武廟分社帳戶
    是被告丙○○經手開立，提款、匯款皆是由被告3人所經手，
    而有事實欄所載之金流等情，此有不動產買賣契約書影本、
    房屋交易安全制度專戶收支明細表影本、板信商業銀行高新
    莊分行帳號00000000000000帳戶交易明細表、匯款申請書影
    本、板信商業銀行102年6月28日存摺類取款憑證影本、高雄
    市第三信用合作社102年6月28日開戶相關文件資料影本、高
    雄市第三信用合作社存摺往來明細查詢影本各1份、高雄市
    第三信用合作社102年6月28日至103年9月5日之相關憑證影
    本(存入憑調影本14張、取款憑調影本43張、匯款申請書影
    本2張、綜合存款活存轉定存登錄單影本3張）在卷可查(見
    他字卷第19頁至第39頁、第43頁至第75頁；偵二卷第314頁
    至第316頁)，被告3人亦不否認，並在辯護人之協助下列為
    不爭執事項（見本院卷第56頁），是此部分應可認定。
  ㈢本案之爭點應為：⒈附表三所示之文件上之「己○○」署名是何
    人所簽；⒉被告3人主觀上是否有行使偽造私文書及詐欺之犯
    意，分述如下:
  ㈣附表三所示之文件上之「己○○」署名並非告訴人所親簽：
  ⒈告訴人即證人己○○於本院審理時證稱：我沒有同意開設三信
    武廟分社帳戶，被告3人跟陳曾金鶴也沒有跟我討論過等語
    （見本院卷第118頁至第119頁），是告訴人否認其有開設三
    信武廟分社帳戶。而相關筆跡經送鑑定，於附表三編號1至2
    上「己○○」之署名，與被告戊○○字跡相同，此有法務部調查
    局109.06.23調科貳字第10903224650號函所附鑑定書1份在
    卷可參（見偵二卷第341頁至第349頁），本院考量檢方在送
    鑑定時，已詳細調閱告訴人、被告戊○○之日常生活筆跡（如
    相關銀行借款書、印鑑證明、筆錄上簽名等），鑑定書亦有
    明確標示出相關運筆模式，本院認此鑑定書此屬可採，故附
    表三編號1至2所示之「己○○」署名，是被告戊○○所偽簽，應
    可確定。又附表三編號3所示之新開帳戶告知書，經本院詳
    細比對，運筆模式暨相關特徵，亦符合附表三編號1至2所示
    之文件之筆跡，故附表三編號3所示之新開帳戶告知書上之
    「己○○」署名，亦可確定是由被告戊○○所偽簽。況且被告戊○○於偵查時，檢察官問：己○○即便頭腦不好，也不能隨便幫
    他簽名開戶？被告戊○○回答：是陳曾金鶴叫我幫他弄的等語
    （見偵二卷第357頁），亦足認是不利於己之供述，則被告
    戊○○起訴後否認是其所簽等情，並非可採。
  ⒉再者，附表三編號1所示之客戶基本資料登錄單上之常用電話
    登記為：「0000000」號，此為被告戊○○之家用電話，此有
    中華電信資料查詢資料1紙附卷可參（見本院卷第161頁），
    更可證明上開資料非告訴人所親簽，而是被告戊○○所簽。
  ⒊辯護人雖主張檢察官送鑑定時，漏未送申辦遠傳電信之簽名
    ，請求再送內政部刑事警察局，惟檢察官送鑑時，已調取相
    關日常生活之筆跡，已如上述，本院比對後亦認結果應屬可
    採，且被告戊○○有上開不利於己之供述、上開查詢資料，此
    部分並無調查的必要，應依刑事訴訟法第163條之2第2項第3
    款、第1項之規定，予以駁回。
  ㈤被告3人有行使偽造私文書及詐欺之犯意：
  ⒈被告3人雖一再辯稱，其都是受陳曾金鶴所指示等語，惟陳曾
    金鶴已過世，卷內也沒有其他資料可以佐證，此部分只有被
    告3人的陳述，自難已查證，陳曾金鶴是否有如此指示，應
    有疑問。而證人即陳曾金鶴之鄰居陳甲○○於本院審理時亦到
    庭證稱：陳曾金鶴沒有講過處理財產的事，我也不清楚他家
    裡的狀況等語（見本院卷第115頁至第116頁），是此部分自
    難對被告3人為有利之認定。縱使告訴人於本院審理時證稱
    ：我板信銀行高新莊分行帳戶、農會帳戶的存摺、印章皆由
    陳曾金鶴保管等語（見本院卷第121頁），惟告訴人已成年
    ，且沒有受輔助、監護宣告，自得任意使用自己的金錢，況
    且縱使有「保管」上開板信銀行高新莊分行帳戶、農會帳戶
    ，也沒有代表可以隨意替告訴人開設帳戶，並任意移動、使
    用屬於告訴人之財產。
  ⒉告訴人已於本院審理時證稱：就賣土地的1700多萬，我沒有
    同意陳曾金鶴可以隨意提領我的錢，或是把錢移到其他的帳
    戶，身分證是我自己保管的、戶口名簿才在陳曾金鶴那邊等
    語（見本院卷第119頁至第120頁、第122頁），惟告訴人之
    證言係以使被告受刑事訴追為目的，內容未必完全真，有時
    難免誇大，自應審酌其他證據，此乃證據法則之必然。但是
    如上所述，附表三編號1至3所示的文件是被告戊○○所偽簽，
    足證告訴人所述三信武廟分社帳戶不是其開設的，已屬可採
    。再者，開設三信武廟分社帳戶第二證件是戶口名簿，被告
    丙○○亦供稱，身分證是影本等語（見本院卷第285頁），也
    核與告訴人證述身分證在其身上、戶口名簿在陳曾金鶴處等
    情相符。再參被告丙○○於偵查中供稱：告訴人有跟外人去三
    信天祥分社詢問餘額，我怕告訴人跟外人又要來武廟分社把
    錢領走，我就通知戊○○、戊○○就找丁○○、陳曾金鶴來阻止等
    語（見他字卷第105頁），此部分與證人即被告戊○○之哥哥
    丁○○證述相符（見本院卷第135頁），則若告訴人同意開設
    三信武廟分社帳戶並移轉金錢，何以被告丙○○要通知家人來
    阻止，另被告3人亦多次提及，告訴人拿不到金錢就會鬧等
    情，皆足見告訴人並沒有授權使用這筆金錢。故綜合上述，
    告訴人就沒有授權開設三信武廟分社帳戶以及從板信銀行高
    新莊分行帳戶移轉賣土地之金錢等證詞，皆可採信。
  ⒊如上所述，本案是否皆是陳曾金鶴指示各次提領，僅有被告3
    人之供述，是否可採已有可疑，況且在103年4月6日至103年
    4月30日陳曾金鶴陸續有急診、住院、呼吸衰竭腸出血、腸
    胃道出血等情，甚至於同年4月18日有急診潰瘍出血、呼吸
    衰竭紀錄，此有陳曾金鶴病例就診紀錄1份在卷可查（見偵
    二卷第443頁）。惟於告訴人之帳戶在該段時間都仍有提領
    紀錄，於同年4月18日急診時亦有提領紀錄，此有上開高雄
    市第三信用合作社存摺往來明細查詢影本1份存卷可查，實
    難以想像陳曾金鶴已經病情非輕，卻仍指揮被告3人提領款
    項，足見被告3人所辯確有可疑，且被告庚○○亦自陳費用拿
    去付心臟支架、看護等語（見本院卷第291頁），衡情若母
    親生病需要用金錢，應是由子女共同支出，惟被告3人卻將
    錢匯回告訴人之帳戶後再行領出，由告訴人單獨支出醫療費
    用，也難認未損害告訴人。再者，若依據相關提領紀錄，陳
    曾金鶴手頭上應有大筆金錢，但是被告戊○○自陳，陳曾金鶴
    過世時，不知道有多少錢，我知道只有地等語（見本院卷第
    294頁），也證明被告3人所辯與常情不符。
  ⒋又賣本案土地時，兄弟應給予姊姊蘇陳美雀各100萬，此經蘇
    陳美雀於偵查中證述明確（見偵二卷第114頁），證人丁○○
    亦證稱：有聽到說要給蘇陳美雀100萬，沒有聽到告訴人說
    要幫忙出等語（見本院卷第134頁），被告戊○○亦供稱要給
    姊姊100萬（見本院卷第49頁），惟被告戊○○應付出的100萬
    ，卻也是由告訴人所支出，被告戊○○辯稱是陳曾金鶴之意思
    等語（見本院卷第50頁），惟在傳統家庭，分到土地之兒子
    需分些金錢給女兒，此應屬常態，被告戊○○也有分得賣土地
    之金錢，何以是告訴人要全部出，被告戊○○所辯亦不符合常
    情，尚難遽採，此亦足證被告3人有不法所有意圖甚明。
  ⒌被告丙○○乃金融從業人員，應深知現行金融機構都非常重視K
    YC（即認識你的客戶）原則，此可觀高雄市第三信用合作社
    之新開帳戶告知書、查核表相關問題，如「開戶之目的」、
    「是否符合地緣性或勸誘戶，若不符合亦有正當理由」「職
    業與客戶本人氣質等外觀表現符合」等問題（見偵二卷第31
    5頁），被告丙○○自陳拿資料的時候告訴人不在等語（見偵
    二卷第69頁），但被告丙○○針對相關KYC的問題，卻均勾選
    「是」、「合理」、「正常」等，也沒有勾選是代理人開戶
    等情，違反了KYC原則，若確實有得到告訴人之同意開戶，
    被告丙○○與告訴人又非難以見面，何必急於一時違反規定而
    開戶，亦有疑問，遑論本案只有取得告訴人之身分證影本，
    第二證件是戶口謄本、印鑑，並沒有明顯的授權外觀。
  ⒍另被告3人未得告訴人之同意，亦移轉200萬至陳曾金鶴之農
    會帳戶，亦有意圖為他人之不法利益，一併說明。
  ⒎綜上所述，被告3人未得告訴人之同意即開立三信武廟分社帳
    戶，並從板信銀行高新莊分行帳戶移轉1,750萬8,436元至三
    信武廟分社帳戶，並有上開事實欄㈠㈡㈢之金流，自屬行使偽
    造私文書，並詐欺相關行員，而被告3人，一再主張是陳曾
    金鶴所指示，卷內並無相關證據，尚難可採，應屬推諉卸責
    之詞。且縱使陳曾金鶴替告訴人保管板信銀行高新莊分行帳
    戶、農會帳戶之存摺、印鑑，並不代表能對告訴人之財產任
    意處分，故無法阻卻被告3人明知告訴人並未授權，卻仍替
    其開設三信武廟分社帳戶、移轉金錢之行使偽造私文書、詐
    欺之故意。
  ㈥其餘被告3人所辯或有利證據不採之理由：
  ⒈辯護人雖替被告3人主張是表見代理，惟查所謂表見代理是由
    自己之行為表示以代理授與他人，必須本人有具體可徵之積
    極行為，足以表見其將代理權授與他人之事實，方足當之，
    倘無此事實，即不應令其對第三人負授權人之責任。本案告
    訴人身分證放在自己身上，難認有具體的積極行為讓被告3
    人誤信，況且被告丙○○取得的是身分證影本以及戶口名簿，
    這個可信外觀更加低落，辯護人自己提出的相關實務見解亦
    提及是將「真正的雙證件」交予他人（見本院卷第167頁）
    ，且如上所述，若確實取得同意，何必急於一時，違反KYC
    而胡亂填寫，此部分自難可採。
  ⒉又於102年7月15日後，三信武廟分社帳戶雖有相關匯款回去
    之紀錄，惟依據上開交易明細，隨即又以現金提領出去，甚
    至在陳曾金鶴病情非輕時亦同，難認被告3人所辯是陳曾金
    鶴所交代可採，故自部分亦難認被告3人無不法所有之意圖
    。再者，被告3人雖曾有替告訴人定存，但亦有解約定存，
    並於陸續提領，難認是替告訴人長期理財，亦難對被告3人
    為有利之認定。
  ⒊又告訴人雖有去三信天祥分社詢問餘額事宜，但重點應在辦
    理當時，告訴人是否有授權，若未授權，即使嗣後知悉有此
    帳戶，對於罪名之成立亦無影響，本院已依證據認告訴人所
    述可採，故此部分亦難對被告為有利之認定。
  ㈦綜上所述，被告3人上開所辯，並無可採。本案事證明確，被
    告3人詐欺取財、行使偽造私文書之犯行，均堪認定，應依
    法論科。
二、論罪科刑：
  ㈠被告3人為事實欄一、㈡、㈢犯罪後，刑法第339條第1項業於10
    3年6月18日修正公布施行，並增訂刑法第339條之4加重詐欺
    罪，均自同年6月20日生效，經比較新舊法結果，修正後之
    規定並未較有利於被告3人。依刑法第2條第1項前段之規定
    ，自應適用行為時即修正前刑法第339條之規定論處。故就
    本案被告所為，應適用修正前刑法第339條第1項之詐欺取財
    罪處斷。
  ㈡論罪及罪數：
  ⒈是核被告戊○○、庚○○、丙○○就事實欄一、㈠所為，是犯刑法第
    216條、第210條之行使偽造私文書罪；就事實欄一、㈡、㈢所
    為則是犯刑法第216條、第210條之行使偽造私文書罪及修正
    前第339條第1項之詐欺取財罪。
  ⒉就事實欄一、㈠被告戊○○在附表三所示之文件上偽簽「己○○」
    署名之行為，就事實欄一、㈡、㈢被告庚○○、丙○○盜蓋「己○○
    」印章之行為，均為偽造私文書之階段行為，而偽造私文書
    之行為，復均為行使之高度行為所吸收，不另論罪。就事實
    欄一、㈢各行為之獨立性極為薄弱，依一般社會健全觀念，
    在時間差距上，難以強行分開，為數個舉動之接續施行，應
    論以接續犯。至於事實欄一、㈡、㈢雖目的同一，但行使偽造
    私文書、詐欺的銀行不同，時間亦可區隔，應無論以接續犯
    之餘地，公訴意旨容有誤會，一併說明。被告3人間有犯意
    聯絡及行為分擔，應論以共同正犯。
  ⒊事實欄一、㈡、㈢被告3人同時觸犯刑法第216條、第210條之行
    使偽造私文書罪、修正前刑法第339條第1項之詐欺取財罪，
    皆屬一行為觸犯數罪名之想像競合犯，均應依刑法第55條之
    規定，各從一重之行使偽造私文書罪處斷。
  ⒋被告3人所犯上開事實欄一、㈠、㈡、㈢各罪，犯意各別，行為
    互殊，應與分論併罰。
  ㈢爰以行為人之責任為基礎，審酌被告3人與告訴人有親戚關係
    ，被告3人卻忽視告訴人之意願，替告訴人開設三信武廟分
    社帳戶、並移轉、取得告訴人購買土地所獲得之金錢，且考
    量各次之金額且金額非低；並衡被告3人均否認，並將一切
    責任推給已過世之陳曾金鶴之態度；但仍衡被告3人已與告
    訴人達成調解，此有調解筆錄1份在卷可參、告訴人同意輕
    判等情（見本院卷二第37頁至第39頁）；末衡被告戊○○國中
    畢業之智識程度、業工程；被告庚○○國小畢業之智識程度、
    沒有工作、有租金收入、2人與小女兒同住；被告丙○○大學
    畢業之智識程度、業金融、有兩個未成年子女、與先生、公
    公、婆婆同住等一切情況，分別量處如附表二「主文及沒收
    」欄所示之刑，並均諭知如易科罰金折算標準。另審酌被告
    3人之犯行集中於102年6月至7月間，暨衡其犯罪態樣、手段
    亦尚屬相近等情，以判斷被告3人所受責任非難重複之程度
    ；再衡其犯數罪所反應人格特性；末權衡各罪之法律目的及
    相關刑事政策，而為整體評價後，爰依法定主文欄一、二、
    三所示之應執行刑，並諭知如易科罰金折算標準。
  ㈣又是否宣告緩刑，屬實體法上賦予法院得為自由裁量之事項
    ，自應就行為人是否適具緩刑之情狀，於裁判時本於一般法
    律原則綜合裁量，審酌被告3人於本院審理終結前並未認罪
    ，雖其嗣後有做彌補之行為，但本院於量刑時已予以考量並
    酌減之，綜合判斷後，認對於被告3人所宣告之刑，尚無以
    暫不執行為適當之情形，自難予以宣告緩刑。
  ㈤沒收：
  ⒈經查，如附表三編號1至3所示文件上之「己○○」署名，均係
    被告戊○○偽造，不問屬於被告與否，均應依刑法第219條規
    定，在附表二編號1之罪刑項下宣告沒收。至於附表三編號1
    至3所示之文件，被告丙○○已向高雄市第三信用合作社行使
    ，已非屬被告3人所有，自無庸重覆再為沒收之諭知。至於
    事實欄一、㈡、㈢的取款憑條，依據卷內證據顯示，是告訴人
    真正之印章，故印文毋庸宣告沒收，且取款憑條，被告庚○○
    、丙○○已向板信商業銀行高新莊分行、高雄市第三信用合作
    社行使，故皆無庸宣告沒收。
  ⒉就本案犯罪所得部分，本院考量被告3人與告訴人於本院達成
    調解而依據民事訴訟法第416條第1項規定，調解成立與訴訟
    上和解有同一效力，再依同法第380條第1項規定：和解成立
    者，與確定判決有同一之效力，是告訴人對被告已如同取得
    確定判決，有既判力及執行力，此外被告戊○○另有提供不動
    產設定抵押權供擔保，故已有足夠之保障，也確實剝奪了被
    告3人之犯罪所得，刑法沒收目的已經達成，是如仍宣告沒
    收、追徵此部分犯罪所得，應有過苛之虞，乃依刑法第38條
    之2第2項規定，不予宣告沒收或追徵，特此敘明。
據上論斷，應依刑事訴訟法第299條第1項前段，判決如主文。
本案經檢察官辛○○提起公訴，經檢察官乙○○到庭執行職務。   
中　　華　　民　　國　　111 　年　　4 　　月　　21　　日
                 刑事第五庭   審判長法  官  林永村
                                    法  官  黃逸寧
                                    法  官  黃志皓
以上正本證明與原本無異。
如不服本判決應於收受判決後 20 日內向本院提出上訴書狀，並
應敘述具體理由。其未敘述上訴理由者，應於上訴期間屆滿後20
 日內向本院補提理由書 (均須按他造當事人之人數附繕本)「切
勿逕送上級法院」。
中　　華　　民　　國　　111 　年　　4 　　月　　21　　日
                                    書記官  曾小玲

附表一：
編號 提領或匯款日期 金額 備註 1 102.7.1 10萬元 現金 2 同上 35萬元 現金 3 同上 200萬元 匯入陳曾金鶴名下高雄市農會新莊分部帳號000000000000號帳戶 4 102.7.2 49萬元 現金 5 同上 856萬元 匯入被告戊○○第三信用合作社00000000000000號帳戶 



附表二：
編號 事實 主文及沒收 1 事實欄一㈠ 一、戊○○共同犯行使偽造私文書罪，處有期徒刑貳月，如易科罰金，以新臺幣壹仟元折算壹日。 二、庚○○共同犯行使偽造私文書罪，處有期徒刑貳月，如易科罰金，以新臺幣壹仟元折算壹日。 三、丙○○共同犯行使偽造私文書罪，處有期徒刑貳月，如易科罰金，以新臺幣壹仟元折算壹日。 四、如附表三編號1至3所示之「己○○」署名3枚均沒收之。 2 事實欄一㈡ 一、戊○○共同犯行使偽造私文書罪，處有期徒刑肆月，如易科罰金，以新臺幣壹仟元折算壹日。 二、庚○○共同犯行使偽造私文書罪，處有期徒刑肆月，如易科罰金，以新臺幣壹仟元折算壹日。 三、丙○○共同犯行使偽造私文書罪，處有期徒刑肆月，如易科罰金，以新臺幣壹仟元折算壹日。 3 事實欄一㈢ 一、戊○○共同犯行使偽造私文書罪，處有期徒刑陸月，如易科罰金，以新臺幣壹仟元折算壹日。 二、庚○○共同犯行使偽造私文書罪，處有期徒刑陸月，如易科罰金，以新臺幣壹仟元折算壹日。 三、丙○○共同犯行使偽造私文書罪，處有期徒刑陸月，如易科罰金，以新臺幣壹仟元折算壹日。 


附表三：
編號 名稱（種類） 欄位及偽造之署押 應沒收之物 1 高雄市第三信用合作社102年6月28日客戶基本資料登錄單（見偵二卷第313頁） 茲同意 貴社及及財團法人...欄，立同意書簽章旁偽造「己○○」署名1枚 偽造「己○○」之署名1枚 2 高雄市第三信用合作社102年6月28日存款業務申請暨約定書（見偵二卷第319頁） 立約定書人欄旁偽造「己○○」署名1枚 偽造「己○○」之署名1枚 3 新開帳戶告知書 （見偵二卷第316頁） 受告知人旁偽造「己○○」署名1枚 偽造「己○○」署名1枚 


附錄論罪科刑法條：
刑法第210條
偽造、變造私文書，足以生損害於公眾或他人者，處5年以下有
期徒刑。

刑法第216條
行使第210條至第215條之文書者，依偽造、變造文書或登載不實
事項或使登載不實事項之規定處斷。

修正前刑法第339條第1項
意圖為自己或第三人不法之所有，以詐術使人將本人或第三人之
物交付者，處5年以下有期徒刑、拘役或科或併科1千元以下罰金
。